【裁判字號】    89,勞簡抗,1
【裁判日期】    900116
【裁判案由】    給付資遣費
【裁判全文】
臺灣桃園地方法院民事庭裁定  八十九年度勞簡抗字第一號
    抗  告  人  甲○○
    相  對  人  雪霸股份有限公司
    法定代理人  孫以磐
右抗告人因給付資遺費案件，不服本院桃園簡易庭於中華民國八十九年十月十八日所
為第一審裁定（八十九年度桃勞簡字第三號），提起抗告，本院裁定如左：
    主      文
原裁定廢棄。
    理      由
一、本件抗告意旨略以：原裁定認本件相對人即被告雪霸股份有限公司設籍台北市○
    ○區○○路三段四九巷一號一樓，而認定無管轄權，惟上址為係該公司之登記地
    址，該公司實際營業地址位在桃園縣龜山鄉○路村○○路坑二十四之九號，依民
    事訴訟法第二條二項之規定，對於私法人或其他為訴訟當事人之團體之訴訟，由
    其主事務所或主營業所所在地之法院管轄，及第六條之規定，對於設有事務所或
    營業所之人，因關係其事務所或營業所之業務涉訟者，得由該事務所或營業所所
    在地之法院管轄，足證原裁定為不當，求為廢棄原裁定等語。
二、按被告住所、不動產所在地、侵權行為地或其他據以定管轄法院之地，跨連或散
    在數法院管轄區域內者，各該法院俱有管轄權。對於私法人或其他得為訴訟當事
    人之團體之訴訟，由其主事務所或主營業所所在地之法院管轄。因契約涉訟者，
    如經當事人定有債務履行地，得由該履行地之法院管轄。民事訴訟法二十一條、
    第二條第二項、第十二條分別定有明文。經查本件相對人即原案被告雪霸股份有
    限公司之所在地，係設在台北市○○區○○路三段四九巷一號一樓，此有該公司
    八十七年一月十四日核准變更之登記事項卡附於原卷可稽，從而右揭地址即為該
    公司之主營業所，該地之法院有管轄權，固無疑義；惟本件原告起訴請求原告給
    付資遺費，係屬因勞動契約涉訟，此際，該勞動契約之債務履行地之法院，依上
    開規定，亦同時具有管轄權。
三、經查，本件聲請人主張相對人實際之公司營業地址為桃園縣龜山鄉○路村○○路
    坑二十四之九號（原址為東舊路坑二十五之一號重編門牌號碼），並提出「技術
    士技能檢定報檢人經歷證明書」一紙，上載證明機構即本件相對人之機構地址確
    為桃園縣龜山鄉○路村○鄰○○路坑二五之一號；又查，桃園縣政府處理勞資爭
    議協調會八十八年十月二十九日之會議紀錄，關於資方即本件相對人之事業單位
    住址，亦據記載為桃園縣龜山鄉○路村○○路坑二十四之九號；從而本件聲請人
    主張上址即為相對人之實際營業地址，並非無據；原審未予詳查聲請人是否確在
    該址提供勞務，並以兩造間之勞動契約履行地做為認定有無管轄權之依據，逕依
    職權將本件移送臺灣臺北地方法院，即有未合，抗告意旨指摘原裁定不當，求予
    廢棄，為有理由，自應由本院將裁定予以廢棄，發回原法院另為適當之處理。
四、結論：本件抗告為有理由，應依民事訴訟法第四百三十六條之二第二項、第四百
    九十二條第二項，裁定如主文。
中      華      民      國    九十      年      一      月     十六     日
                                    臺灣桃園地方法院民事第二庭
~B審判長法  官  邱瑞祥
~B      法  官  潘進柳
~B      法  官  劉志卿
右為正本係照原本作成
如對本裁定抗告應於送達後十日內向本院提出抗告狀
中      華      民      國    九十      年      一      月     十九     日
~B法院書記官    陳秀鳳


司法院資訊處製作；財團法人民間司法改革基金會備份。
